【裁判字號】    98,上訴,1236
【裁判日期】    981231
【裁判案由】    妨害風化
【裁判全文】
臺灣高等法院臺南分院刑事判決        98年度上訴字第1236號
上  訴  人
即  被  告  甲○○
上列上訴人因妨害風化案件，不服臺灣臺南地方法院98年度訴字
第1080號中華民國98年10月2日第一審判決（起訴案號：臺灣臺
南地方法院檢察署98年度偵字第5052號），提起上訴，本院判決
如下：
    主  文
上訴駁回。
    理  由
一、按刑事訴訟法第350條、第361條、第362條、第367條規定，
    不服地方法院之第一審判決而上訴者，須提出上訴書狀，並
    應敘述具體理由，此為上訴必備之程式；如所提之書狀未敘
    述上訴理由，或僅曾以言詞陳述上訴理由者，均應於上訴期
    間屆滿後20日內補提理由書於第一審法院。第一審法院經形
    式審查，認逾期未補提上訴理由者，應定期間先命補正；逾
    期未補正者，為上訴不合法律上之程式，應以裁定駁回。倘
    已提出上訴理由，但所提非屬具體理由者，則由第二審法院
    以上訴不合法律上之程式，判決駁回。而所謂具體理由，必
    係依據卷內既有訴訟資料或提出新事證，指摘或表明第一審
    判決有何採證、認事、用法或量刑等足以影響判決本旨之不
    當或違法，而構成應予撤銷之具體事由，始克當之（例如：
    依憑證據法則具體指出所採證據何以不具證據能力，或依憑
    卷證資料，明確指出所為證據證明力之判斷如何違背經驗、
    論理法則）；倘僅泛言原判決認定事實錯誤、違背法令、採
    證違法、判決不公、量刑失之過重或輕縱，而未依上揭意旨
    指出具體事由，或形式上雖已指出具體事由，然該事由縱使
    屬實，亦不足以認為原判決有何不當或違法者（例如：對不
    具有調查必要性之證據，法院未依聲請調查亦未說明理由，
    或援用證據不當，但除去該證據仍應為同一事實之認定），
    皆難謂係具體理由，而應認其上訴為不合法律上之程式（最
    高法院97年台上字第892號判決、97年台上字第3267號判決
    意旨及法院辦理刑事訴訟案件應行注意事項第162點參照）
    。
二、本件上訴人即被告甲○○不服原審判決提起第二審上訴，其
    上訴理由狀略以：原審判決所謂「被告於準備程序中就犯罪
    事實為有罪之陳述，經法官告知簡式審判程序之旨，並聽取
    公訴人及被告之意見」云云，實有違誤。蓋查，伊就本案犯
    罪事實，原尚有所爭執之處，依法原應另為調查，以釐清犯
    罪事實。然當時於準備程序中，法院卻向伊表示，只要伊認
    罪，依法即可宣告六個月以下得易科罰金之刑度，被告因不
    諳法律，誤信法院之言，為免訴訟奔波曠日費時，始配合法
    院為認罪之表示，而未再依法提出有利於己之答辯及證物。
    豈知今頃接奉判決書，竟遭判刑有期徒刑十月之刑度，依法
    係不得易科罰金，則無異於伊遭法院詐騙而誤為認罪之表示
    ，使自己喪失答辯之機會，實非公允，爰請求撤銷原判決，
    另依合法程序對伊為適法之裁判云云。
三、經查：按量刑的輕重，屬事實審法院得依職權自由裁量之事
    項，苟已斟酌刑法第57條各款所列情狀而未逾越法定刑度，
    不得遽指為違法，且在同一犯罪事實與情節，如別無其他加
    重或減輕之原因，下級審量定之刑，亦無過重或失輕之不當
    情形，則上級審法院對下級審法院之職權行使，原則上應予
    尊重。查本件被告對於本案犯罪事實，迭於偵查及原審供承
    不諱（見偵查卷第67頁；原審卷第25頁反面、第28頁反面）
    ，原審法院因被告就被訴事實為有罪之陳述，經告知簡式審
    判程序之旨，並聽取公訴人之意見後，因而裁定以簡式審判
    程序審理，有原審準備程序筆錄及審判筆錄在卷可稽（見原
    審卷第25至26、28至30頁），準此，被告顯然對原審所列之
    各項證據之證據能力均不爭執。且原審判決已於事實及理由
    欄中就量處被告有期徒刑十月之理由，係因被告有刑法第47
    條第1項累犯之加重其刑事由，審酌被告正值壯年，竟不思
    循合法正當途徑賺取金錢，而為媒介、容留女子與他人為性
    交行為，足以敗壞社會良善風俗，並助長以女性身體為交易
    標的之物化女性歪風，且其前已曾因媒介、容留女子與他人
    為性交行為而遭原審法院判處徒刑確定，並已執行完畢，猶
    不知悔改向善等犯罪動機、目的、手段，暨犯罪後始終坦承
    犯行等一切情狀，予以明白論述。經核原審判決認事用法，
    從形式審查，並未違反法令，或悖離經驗法則、論理法則，
    量刑亦屬允當，並未逾越法定刑度及濫用自由裁量之權限，
    即核無不當或違法之情形。被告並未依據卷內既有訴訟資料
    或提出新事證，以指摘或表明第一審判決有何採證認事、用
    法或量刑等足以影響判決本旨之不當或違法，只以伊係因誤
    信認罪後即可宣告六個月以下得易科罰金之刑度，而未再依
    法提出有利於己之答辯及證物，然伊竟仍遭判刑有期徒刑十
    月，不得易科罰金，原審判決實非公允云云，要難謂其上訴
    書狀已經敘述具體理由。從而，被告之上訴顯不合法律上之
    程式，爰依刑事訴訟法第367條前段之規定，駁回其上訴，
    並不經言詞辯論為之。
四、據上論斷，應依刑事訴訟法第367條前段、第372條，判決如
    主文。
中    華    民    國    98    年    12    月    31    日
                  刑事第四庭    審判長法  官  吳志誠
                                      法  官  吳森豐
                                      法  官  彭喜有
以上正本證明與原本無異。
如不服本判決應於收受送達後10日內向本院提出上訴書狀，其未
敘述上訴理由者，並得於提起上訴後10日內向本院補提理由書（
均須按他造當事人之人數附繕本）「切勿逕送上級法院」。
                                      書記官  黃子起
中    華    民    國    98    年    12    月    31    日

司法院資訊處製作；財團法人民間司法改革基金會備份。
